【裁判字號】    90,易,1440
【裁判日期】    901121
【裁判案由】    傷害等
【裁判全文】
臺灣彰化地方法院刑事判決                          九十年度易字第一四四號
    公  訴  人  臺灣彰化地方法院檢察署檢察官
    被      告  甲○○
                丁○○
右列被告等因傷害等案件，經檢察官提起公訴（九十年度偵字第一二六五號），本院
判決如左：
    主  文
甲○○被訴傷害及侵入住宅部分公訴不受理；被訴恐嚇部分無罪。
丁○○被訴傷害部分公訴不受理。
    理  由
一、公訴意旨以: 被告甲○○與丙○○○均經營殯葬業，因同業相忌而生宿怨，其竟
    於民國八十九年十二月十七日二十三時許，前往彰化縣彰化市○○里○○路一八
    六號丙○○○住處與之理論，並未經丙○○○許可，擅自翻越電動鐵門，而無故
    侵入丙○○○上址住處前之庭院，又對丙○○○及其女即被告丁○○、其子乙○○恫嚇稱要放火燒房子，使渠等心生畏懼，致生危害於安全。適有被告丁○○之
    綽號「阿志」等姓名、年籍不詳之三名成年男性友人在該處作客，被告丁○○竟
    與該三名男子基於共同傷害人身體之犯意聯絡，由該三名男子開門進入庭院，持
    磚塊毆打甲○○，進而演變成雙方互毆，被告丁○○並自屋內將電擊棒一支（未
    扣案）交予綽號「阿志」之男子，用以電擊、毆打甲○○，致被告甲○○受有頭
    部外傷併頭皮、臉部撕裂傷等傷害，該三名男子隨即離開不知去向。嗣於同日二
    十三時三十分許，為警據報到場處理，而查獲上情。案經被害人丙○○○、丁○○、乙○○、甲○○訴由彰化縣警察局彰化分局偵辦，因認被告被告甲○○涉犯
    刑法第三百零六條第一項之侵入住宅罪嫌、第三百零五條之恐嚇罪嫌，被告丁○○涉犯同法第二百七十七條第一項之傷害罪嫌。
二、按告訴乃論之罪，告訴人於第一審辯論終結前得撤回其告訴，又告訴經撤回者，
    法院應諭知不受理之判決，刑事訴訟法第二百三十八條第一項、第三百零三條第
    三款定有明文。再按刑法第三百零六條第一項之侵入住宅罪及同法第二百七十七
    條第一項之傷害罪，為告訴乃論之罪，同法第三百零八條第一項、第二百八十七
  條前段分別定有明文；茲據告訴人丙○○○、丁○○、乙○○具狀撤回對被告甲○○之告訴，告訴人甲○○亦具狀撤回對被告丁○○之告訴，是依法應為公訴不
    受理之判決。
三、又按犯罪事實應依證據認定之，無證據不得推定其犯罪事實，又不能證明被告犯
    罪者，應諭知無罪之判決，此於刑事訴訟法第一百五十四條及同法第三百零一條
    第一項分別定有明文；及按認定不利於被告之事實須依積極證據，茍積極證據不
    足為不利於被告事實之認定時，即應為有利於被告之認定，更不必有何有利之證
    據；又按事實審法院對於證據之取捨，依法雖有自由判斷之權，然積極證據不足
    證明犯罪事實時，被告抗辯或反證縱屬需虛偽，仍不能以此資為積極證據應予採
    信之理由；再按事實之認定，應憑證據，如未能發現相當證據，或證據不足以證
    明，自不能以推測或擬制之方法，以為裁判基礎（最高法院三十年上字第八一六
    號、三十年上字第四八二號、四十年台上字第八六號判例參照）。又認定犯罪事
    實，所憑之證據，雖不以直接證據為限，間接證據亦包括在內，然無論直接或間
    接證據，其為訴訟上之證明，須於通常一般之人均不致於有所懷疑，而得確信其
    為真實之程度者，始得據為有罪之認定，倘其證明尚未達到此一程度，而有合理
    之懷疑存在時，即無從為有罪之認定（最高法院七十六年台上字第四九八六號判
    例參照）。
四、公訴人認被告甲○○涉有恐嚇罪嫌，係以告訴人丙○○○、丁○○、乙○○之指
    述為主要論據；訊據被告甲○○堅詞否認有何恐嚇犯行，辯稱: 伊僅在電話中詛
    咒說:「你們再這樣說，你們家會失火。」等語。
五、經查，本院隔離訊問告訴人丁○○、丙○○○，諭知渠明確指陳被告甲○○係以
    如何之言詞進行恐嚇，告訴人丁○○指陳: 被告甲○○是一到即說: 「你若不開
    門，我要放火燒你們的房子。」等語；惟告訴人丙○○○則指陳: 被告甲○○說
    : 「我要潑汽油燒你們家房子，燒死妳們全家。」等語，是告訴人就被告甲○○
    如何出言恐嚇一節之指述尚有所歧，並非相符；再查，證人即到現場處理之員警
    謝長益亦到院證稱: 到現場時雙方已爭執完畢，在現場亦未聽聞被告甲○○有對
    任何人出言恐嚇等語；是被告甲○○是否確有出言恐嚇，難獲確切之心證，揆諸
    前揭法條及判例意旨，自難遽為被告甲○○有罪之認定，應就其被訴恐嚇罪嫌，
    為無罪之諭知。
六、被告甲○○經合法傳喚無正當理由不到庭，本院認為應判無罪之案件，爰就該部
    分不待其陳述逕行判決。
七、據上論斷，應依刑事訴訟法第第三百零一條第一項、第三百零三條第三款、第三
    百零七條、第三百零六條，判決如主文。
中    華    民    國    九十    年    十一      月      二十一          日
                                臺灣彰化地方法院刑事第一庭
                                    法      官  吳俊螢
右正本證明與原本無異。
如不服本判決，應於送達後十日內向本院提出上訴狀(須附繕本)。
告訴人或被害人對於判決如有不服具備理由請求檢察官上訴者，其上訴期間之計算係
以檢察官收受判決正本之日期為準。
                                    法院書記官
中    華    民    國    八十一    年              月                  日


司法院資訊處製作；財團法人民間司法改革基金會備份。
